【裁判字號】    95,易,590
【裁判日期】    951130
【裁判案由】    違反毒品危害防制條例
【裁判全文】
臺灣新竹地方法院宣示判決筆錄           95年度易字第590號
公  訴  人  臺灣新竹地方法院檢察署檢察官
被      告  乙○○
指定辯護人  本院公設辯護人  甲○○
上列被告因違反毒品危害防制條例案件，檢察官聲請簡易判決處
刑（95年度毒偵字第777 號），及移送併案審理（95年度毒偵字
第1112號）後，本院新竹簡易庭認本件不宜適用簡易判決處刑，
改依適用通常訴訟程序審理後，檢察官聲請改依協商程序而為判
決，本院於中華民國95年11月30日下午5 時，在本院刑事第九法
庭宣示判決，出席職員如下：
法官起立朗讀判決主文、犯罪事實要旨、處罰條文、附記事項，
及告以上訴限制、期間並提出上訴狀之法院，且諭知記載其內容
：
一、主文：
    乙○○連續施用第二級毒品，累犯，處有期徒刑拾月。
    扣案之安非他命壹包（毛重零點公克）沒收銷燬之。
二、犯罪事實要旨：
（一）乙○○前曾於民國90年間因違反毒品危害防制條例案件，
      經本院於91年4 月30日以91年度易字第217 號判處有期徒
      刑6 月，於91年5 月27日確定；又於91年間因違反毒品危
      害防制條例案件，經本院於92年3 月12日以92年度訴字第
      38號就施用第一級毒品部分判處有期徒刑7 月，施用第二
      級毒品部分判處有期徒刑8 月，定應執行刑為有期徒刑1
      年2 月，於92年5 月22日確定；又於91年間因違反毒品危
      害防制條例案件，經本院於91年11月27日以91年度易字第
      516 號判處有期徒刑4 月，於91年12月23日確定，嗣後二
      案件經本院於93年1 月28日以93年度聲字第70號定應執行
      刑為有期徒刑1 年5 月，於93年2 月16日確定，而上揭案
      件接續執行，於94年1 月28日假釋出監，刑期至94年4 月
      25日縮刑期滿，未經撤銷假釋，而視為執行完畢。
（二）乙○○前曾於87年間因施用毒品案件，經臺灣新竹地方法
      院檢察署檢察官聲請，而經本院於87年5 月30日以87年度
      毒聲字第16號裁定送勒戒處所觀察、勒戒，旋因觀察、勒
      戒後，因認無繼續施用毒品傾向，而經由臺灣新竹地方法
      院檢察署檢察官於87年6 月19日以87年度偵字第3331號為
      不起訴處分確定。其又於前揭不起訴處分後5 年內之87年
      間，因施用毒品案件，經臺灣新竹地方法院檢察署檢察官
      聲請，而經本院於87年9 月29日以87年度毒聲字703 號裁
      定送勒戒處所觀察、勒戒，旋因觀察、勒戒後，因認無繼
      續施用毒品傾向，而經臺灣新竹地方法院檢察署檢察官於
      87年11月9 日以87年度偵字第6096號為不起訴處分確定。
      復於前揭不起訴處分後5 年內之90年間，因施用毒品案件
      ，經本院於90年3 月5 日以90年度毒聲字第426 號裁定令
      入戒治處所施以強制戒治1 年。其此部分施用毒品犯行，
      並經臺灣新竹地方法院檢察署檢察官起訴，而經本院於91
      年4 月30日以91年度易字第217 號判處有期徒刑6 月，於
      91年5 月27日確定。至其強制戒治部分，因執行屆滿3 月
      且成效評定合格，復經臺灣新竹地方法院檢察署檢察官聲
      請，而經本院於90年7 月31日以90年度毒聲字第1216號裁
      定停止戒治，所餘戒治期間交付保護管束，並於90年8 月
      24日出所，保護管束期間至91年3 月4 日期滿，未經撤銷
      保護管束，而視為強制戒治執行期滿。其又於前揭強制戒
      治執行完畢5 年內之91年間，因施用毒品案件，經臺灣新
      竹地方法院檢察署檢察官聲請，而經本院於91年12月24日
      以91年度毒聲字第1151號裁定裁定令入戒治處所施以強制
      戒治1 年。其此部分施用毒品犯行，並經臺灣新竹地方法
      院檢察署檢察官起訴，而經本院於92年3 月12日以92年度
      訴字第38號就施用第一級毒品部分判處有期徒刑7 月，施
      用第二級毒品部分判處有期徒刑8 月，定應執行刑為有期
      徒刑1 年2 月，於92年5 月22日確定。至其強制戒治部分
      ，於93年1 月9 日因毒品危害防制條例修正而釋放出所。
      其又於94年間因施用毒品案件，經本院於95年3 月17日以
      95年度易字第52號判處有期徒刑1 年，於同年月27日確定
      。
（三）詎乙○○仍未戒除毒癮，於前開強制戒治執行完畢後5 年
      內，且於前揭違反毒品危害防制條例案件判決確定後，又
      另行起意，並基於施用第二級毒品安非他命之概括犯意，
      自95年3 月27日後某時起至95年6 月13日某時止，在其位
      於新竹市○○路86之6 號3 樓之居處，以將第二級毒品安
      非他命置放在玻璃球吸食器內用火燒烤，讓其熔化起煙霧
      ，再吸食所產生之煙霧之方式，連續施用第二級毒品安非
      他命。嗣分別１、於95年4 月17日22時30分，在新竹市○
      ○路、武昌街口處為警查獲，並扣得第二級毒品安非他命
      1 包（毛重0.3 公克）。２、又於95年6 月14日14時30分
      許，在新竹市○○路46巷32弄8 號前為警查獲。
三、扣案之安非他命1 包（毛重0.3 公克），為第二級毒品，應
    依毒品危害防制條例第18條第1 項前段之規定宣告沒收銷燬
    之。
四、處罰條文：
    毒品危害防制條例第10條第2 項。
五、協商判決除有刑事訴訟法第454 條之4 第1 項第1 款於本訊
    問程序終結前，被告撤銷協商合意或檢察官撤回協商聲請者
    ；第2 款被告協商之意思非出於自由意志者；第4 款被告所
    犯之罪非第455 條之2 第1 項所定得以協商判決者；第6 款
    被告有其他較重之裁判上一罪之犯罪事實者；第7 款法院認
    應諭知免刑或免訴、不受理者情形之一，及違反同條第2 項
    「法院應於協商合意範圍內為判決；法院為協商判決所科之
    刑，以宣告緩刑或2 年以下有期徒刑、拘役或罰金為限」之
    規定者外，檢察官與被告均不得上訴。
六、如有前項得上訴之情形，得自收受宣示判決筆錄送達之日起
    10日內，向本院提出上訴書狀，上訴於第二審法院。
中    華    民    國    95    年    11    月    30    日
                  刑事第五庭    書  記  官  汪淑菁
                                法      官  楊惠芬
以上筆錄正本係照原本作成。
中    華    民    國    95    年    12    月    6     日
                                書  記  官  汪淑菁
附錄本案論罪科刑法條：
毒品危害防制條例第10條第2 項：
施用第二級毒品者，處3 年以下有期徒刑。


司法院資訊處製作；財團法人民間司法改革基金會備份。
